【裁判字號】    90,訴,623
【裁判日期】    901127
【裁判案由】    違反槍砲彈藥刀械管制條例
【裁判全文】
臺灣屏東地方法院刑事判決                            九十年度訴字第六二三號
    公  訴  人  臺灣屏東地方法院檢察署檢察官
    被      告  乙○
    指定辯護人  本院公設辯護人  甲○○
右列被告因違反違反槍砲彈藥刀械管制條例案件，經檢察官提起公訴（九十年度偵字
第四○五四號），本院判決如左：
    主  文
乙○未經許可，寄藏可發射子彈具有殺傷力之改造手槍，處有期徒刑壹年柒月，併科
罰金新臺幣陸萬元，罰金如易服勞役，以新臺幣玖佰元即銀元參佰元折算壹日。扣案
之手槍壹把（槍枝管制編號：0000000000）及子彈貳顆均沒收。
    事  實
一、乙○明知槍械、子彈係政府明令管制之物品，未經許可不得擅自寄藏，於民國九
    十年一月間某日，由綽號「阿輝」姓名年籍不詳之成年男子拿具殺傷力仿半自動
    手槍改造玩具手槍一把，供上述手槍用子彈三顆（二顆具殺傷力，一顆為無法擊
    發彈），至屏東市礦協新村市場，託其寄藏，其即未經許可而無故寄藏上開槍彈
    ，嗣於九十年六月二十六日十一時十五分許，為警持搜索票在屏東市北興里復國
    十巷三十七號乙○住處查獲，並扣得具殺傷力仿半自動手槍改造玩具手槍一把，
    供上述手槍用改造子彈二顆及無法擊發之子彈一顆。
二、案經屏東縣警察局移送台灣屏東地方法院檢察署檢察官偵查起訴。
    理  由
一、右揭事實業據被告乙○坦承不諱，而扣案之槍、彈，經送內政部警政署刑事警察
    局鑑驗結果，認為扣案之手槍（槍枝管制編號0000000000號）係仿Ｇ
    ＬＯＣＫ廠半自動手槍製造之玩具手槍，換裝土造金屬槍管改造而成，機械性能
    良好，認具有殺傷力，而扣案之子彈，其中二顆認均係制式口徑九mm子彈，認具
    有殺傷力，此有內政部警政署刑事警察局九十年七月五日刑鑑字第一一○五○三
    八號鑑驗通知書函一紙及各該扣案之改造玩具手槍一支、子彈二顆在卷足憑。本
    件事證明確，被告犯行堪予認定。
二、按槍砲彈藥刀械管制條例所謂之「寄藏」，係指受他人之委託代為保管，其保管
    之本身所為之「持有」，既係「寄藏」之當然結果，法律上自宜僅就「寄藏」行
    為為包括之評價，不應另就「持有」予以論罪（最高法院七十四年台上字第三四
    ００號判例意旨參照），故核被告受「阿輝」委託保管上開槍彈，核其所為係犯
    槍砲彈藥刀械管制條例第十一條第四項之未經許可寄藏可發射子彈具有殺傷力之
    改造玩具手槍罪、同條例第十二條第四項之未經許可寄藏子彈罪。再槍砲彈藥刀
    械管制條例所謂「模型槍」，係指由「產製槍械合法廠商製造」之不具發射功能
    制式槍枝模型，經加工改造或得輕易改裝或加裝而具有發射功能及殺傷力之槍枝
    ，而該條例所謂「其他可發射金屬或子彈具有殺傷力之各式槍枝」則係指改造模
    型槍以外，製造、改造具殺傷力之其他槍枝而言。扣案之槍枝，既為仿ＣＬＯＣ
    Ｋ廠半自動手槍製造之金屬玩具手槍，顯然與前揭模型槍有別，故核被告寄藏扣
    案槍枝之行為，應係犯槍砲彈藥刀械管制條例第十一條第四項之未經許可無故寄
    藏可發射子彈具有殺傷力之改造手槍罪，公訴意旨認被告係犯同條例第十條第四
    項之寄藏改造模型槍罪，尚有未洽，惟其基本事實同一，本院自應予審理，並變
    更起訴法條。被告未經許可寄藏其他具有殺傷力之槍枝及子彈二罪，係以一行為
    觸犯數罪名，為想像競合犯，應依刑法第五十五條規定從一重之未經許可寄藏可
    發射子彈具有殺傷力之改造玩具金屬手槍罪處斷。爰審酌被告漠視政府大力掃蕩
    黑槍之禁令，社會槍彈氾濫仍寄藏槍枝及子彈，危害社會治安甚鉅，惟犯罪後坦
    承犯行，態度良好，有正當之工作此有其在職證明書在卷可稽等一切情狀，量處
    如主文所示之刑，罰金部分併諭知易服勞役之折算標準，以示儆懲。扣案之前開
    改造手槍一把及子彈二顆，均為違禁物，應依刑法第三十八條第一項第一款宣告
    沒收。另扣案子彈一顆無法擊發此有內政部警政署上揭鑑驗通知書函可稽，其未
    具殺傷力，復無證據足資證明係屬被告所有之物，爰不為沒收之諭知。末以槍砲
    彈藥刀械管制條例業於九十年十一月十四日修正公布，已刪除第十九條條文，本
    件被告所犯上揭無故寄藏可發射子彈具有殺傷力之改造手槍其行為時雖係在上開
    條例修正之前，惟保安處分適用裁判時之法律，刑法第二條第二項定有明文，是
    依法自無從為被告強制工作之諭知，附此敘明。
據上論斷，應依刑事訴訟法第二百九十九條第一項前段、第三百條，槍砲彈藥刀械管
制條例第十一條第四項、第十二條第四項，刑法第二條第二項、第十一條前段、第五
十五條、第四十二條第二項、第三十八條第一項第一款，罰金罰鍰提高標準條例第二
條，現行法規所定貨幣單位折算新台幣條例第二條，判決如主文。
中      華      民      國      九十      年      十一    月    二十七  日
                                      臺灣屏東地方法院刑事第二庭
                                          法  官    郭書豪
右正本證明與原本無異。
對於本判決如有不服應於收受送達後十日內向本院提出上訴書狀上訴於台灣高等法院
高雄分院並按他造當事人之人數附具繕本。
                                          書記官    潘豐益
中      華      民      國      九十      年      十一    月    二十七  日
附錄法條
槍砲彈藥刀械管制條例第十一條
未經許可，製造、販賣或運輸第四條第一款所稱其他可發射金屬或子彈具
有殺傷力之各式槍砲者，處五年以上有期徒刑，併科新台幣一千萬元以下
罰金。
未經許可，轉讓、出租或出借前項所列槍砲者，處三年以上十年以下有期
徒刑，併科新台幣七百萬元以下罰金。
意圖供自己或他人犯罪之用，而犯前二項之罪者，處無期徒刑或七年以上
有期徒刑，併科新台幣一千萬以下罰金。
未經許可，持有、寄藏或意圖販賣而陳列第一項所列槍枝者，處一年以上
七年以下有期徒刑，併科新台幣七百萬元以下罰金。
第一項至第三項之未遂犯罰之。
槍砲彈藥刀械管制條例第十二條
未經許可，製造、販賣或運輸子彈者，處一年以上七年以下有期徒刑，併
科新台幣五百萬元以下罰金。
未經許可，轉讓、出租或出借子彈者，處六月以上五年以下有期徒刑，併
科新台幣三百萬元以下罰金。
意圖供自己或他人犯罪之用，而犯前二項之罪者，處三年以上十年以下有
期徒刑，併科新台幣七百萬元以下罰金。
未經許可，持有、寄藏或意圖販賣而陳列子彈者，處五年以下有期徒刑，
併科新台幣三百萬元以下罰金。
第一項至第三項之未遂犯罰之。


司法院資訊處製作；財團法人民間司法改革基金會備份。
